【裁判字號】    92,交簡上,95
【裁判日期】    920804
【裁判案由】    公共危險
【裁判全文】
臺灣臺北地方法院刑事判決                        九十二年度交簡上字第九五號
    上  訴  人  甲○○  男，五.
右列上訴人因公共危險案件，不服本院臺北簡易庭民國九十二年四月十四日九十二年
度北交簡字第七七四號簡易判決（臺灣臺北地方法院檢察署檢察官聲請簡易判決處刑
書案號：九十二年度偵字第五０三九號），提起上訴，本院管轄之第二審合議庭判決
如左：
    主    文
上訴駁回。
    事    實
一、甲○○曾於民國八十八年間因飲用酒類不能安全駕駛動力交通工具而駕駛，經臺
    灣臺南地方法院判處拘役二十九日確定，甫於八十八年十一月十九日易科罰金執
    行完畢，猶不知悔改，復於九十一年十二月五日晚間飲用酒類，明知其已因服用
    酒類，達不能安全駕駛動力交通工具之程度，竟仍駕駛動力交通工具車牌號碼Ｒ
    ＲＹ─二七九號輕型機車，行經臺北市○○○路、桂林路路口，為警臨檢攔停並
    進行呼氣酒精濃度檢測，甲○○於九十一年十二月五日晚間九時二十三分許之呼
    氣酒精濃度為０‧七五亳克＼公升，因而發覺上情。
二、案經臺北市政府警察局萬華分局報請臺灣臺北地方法院檢察署檢察官聲請簡易判
    決處刑。
    理    由
一、訊據被告甲○○固不否認於右揭時、地服用酒類後，仍駕駛動力交通工具車牌號
    碼ＲＲＹ─二七九號輕型機車，行經臺北市○○○路、桂林路路口，為警臨檢攔
    停並進行呼氣酒精濃度檢測，惟矢口否認飲用酒類達不能安全駕駛動力交通工具
    程度而駕駛，辯稱：其僅服用二瓶啤酒，駕駛動力交通工具感覺甚為自然，並無
    酒醉云云。
二、經查：
（一）被告於九十一年十二月五日晚間飲用酒類，仍駕駛動力交通工具車牌號碼ＲＲ
      Ｙ─二七九號輕型機車，行經臺北市○○○路、桂林路路口，為警臨檢攔停並
      進行呼氣酒精濃度檢測，被告於九十一年十二月五日晚間九時二十三分許之呼
      氣酒精濃度為０‧七五亳克＼公升之事實，業據被告於警、偵訊及本院調查、
      審理中坦承不諱，核與證人即當日查獲被告之臺北市政府警察局萬華分局員警
      羅德盛證述情節及呼氣酒精濃度檢測單、臺北市政府警察局舉發違反道路交通
      管理事件通知單、刑法第一百八十五條之三案件測試觀察紀錄表所載相符，其
      中證人與被告素不相識、並無任何宿怨仇隙，此經被告自承無訛，衡情證人應
      無羅織誣陷被告之可能或必要。
（二）被告雖辯稱其僅服用二瓶啤酒，駕駛動力交通工具感覺甚為自然，並無酒醉云
      云，然刑法第一百八十五條之三規定所謂「不能安全駕駛」，係抽象危險犯，
      並不以發生具體危險為必要，對於呼氣酒精濃度已達每公升０．五五毫克（０
      ．五五亳克＼公升）以上，肇事率為一般正常人之十倍，認為已達不能安全駕
      車之標準，此業經法務部八十八年五月十八日以法八八檢字第００一六六九號
      函告週知，應為絕對不能安全駕駛動力交通工具；而就醫學文獻所知，酒精對
      人體造成之影響，於呼氣時酒精濃度達每公升０‧二五毫克（約合體內血液中
      酒精濃度五０亳克＼公升或百分之零點零五）即會輕度中毒，造成輕度協調功
      能降低，呼氣酒精濃度達每公升０‧五毫克時（約合體內血液中酒精濃度一０
      ０亳克＼公升或百分之零點一）屬輕到中度中毒症狀，出現反應較慢、感覺減
      低、影響駕駛之狀況，又飲酒後一小時許，其體內血液酒精濃度可達最高，飲
      酒一小時後其體內之酒精濃度隨即消減，此亦分別有行政院國軍退除役官兵輔
      導委員會臺北榮民總醫院八十八年八月五日（八八）北總內字第二六八六八號
      函、八十八年十月二十六日（八八）院賓文廉字第一三四０七號臺灣高等法院
      函附台北醫學院附設醫院精神科主任蔡尚穎「酒精對人體生理與行為之影響」
      一文可據。本件被告於九十一年十二月五日晚間飲用酒類達呼氣酒精濃度為０
      ‧七五亳克＼公升，仍駕駛動力交通工具車牌號碼ＲＲＹ─二七九號輕型機車
      ，其呼氣酒精濃度已逾０．五五亳克＼公升，造成輕到中度中毒症狀，出現反
      應較慢、感覺減低、影響駕駛，應認已達不能安全駕駛動力交通工具之標準。
（三）則本件事證已臻明確，被告所辯顯係卸責、避就之詞，委無可採，其犯行堪以
      認定，應依法論科。
三、核被告所為，係犯刑法第一百八十五條之三服用酒類不能安全駕駛動力交通工具
    而駕駛罪。原審認被告罪證明確，參酌被告曾於八十八年間因飲用酒類不能安全
    駕駛動力交通工具而駕駛，經臺灣臺南地方法院判處拘役二十九日確定，甫於八
    十八年十一月十九日易科罰金執行完畢，猶不知悔改，竟又再犯同一罪名，罔顧
    他人生命、身體、健康、財產安全，公然向公權力挑戰，惡性非輕，且本件查獲
    時呼氣酒精濃度高達０‧七五亳克＼公升等情，依刑事訴訟法第四百四十九條第
    一項前段、第四百五十四條第二項，刑法第一百八十五條之三、第四十二條第二
    項，罰金罰鍰提高標準條例第二條予以論科，判處罰金二萬五千元，並諭知如易
    服勞役之折算標準，其認事用法均無不合，量刑亦甚妥適，上訴人空言否認犯行
    ，並爭執量刑過重，其上訴均無理由，應予駁回。
據上論斷，應依刑事訴訟法第四百五十五之一條第三項、第三百六十八條，判決如主
文。
本案經檢察官乙○○到庭執行職務。
中      華      民      國    九十二    年      八      月      四      日
                              臺灣臺北地方法院交通法庭
                                      審判長法  官  劉  壽  嵩
                                            法  官  林  鴻  達
                                            法  官  洪  文  慧
右正本證明與原本無異。
本判決不得上訴。
                                            書記官  江  虹  儀
中      華      民      國    九十二    年      八      月      四      日


司法院資訊處製作；財團法人民間司法改革基金會備份。
